臺灣臺北地方法院刑事判決　　　　　　　94年度訴字第1125號
公　訴　人　臺灣臺北地方法院檢察署檢察官
被　　　告　甲○○
　　　　　　　　　　　之6
指定辯護人　本院公設辯護人乙○○
上列被告因違反槍砲彈藥刀械管制條例案件，經檢察官提起公訴
（94年度偵字第8492號），本院判決如下：
    主  文
甲○○未經許可，持有可發射子彈具有殺傷力之改造玩具手槍，
處有期徒刑參年拾月，併科罰金新臺幣貳拾伍萬元，罰金如易服
勞役以罰金總額與陸個月之日數比例折算。扣案仿COLT廠MKⅣ型
半自動手槍製造之玩具金屬手槍壹枝（含彈匣壹個、槍枝管制編
號00 00000000）沒收。
    事  實
一、甲○○明知具殺傷力且可發射子彈之槍砲，係槍砲彈藥刀械
    管制條例所列管，未經主管機關許可，不得持有；竟於民國
    94年3月11日某時許，在台北市之不詳地點，收受由真實姓
    名年籍不詳、綽號「小雨」之成年男子所交付可發射子彈具
    有殺傷力，仿COLT廠MKⅣ型半自動手槍製造之玩具金屬手槍
    一枝（含彈匣一個、槍枝管制編號0000000000），而持有之
    。嗣於同年月12日凌晨2時30分，在臺北市○○區○○路2段
    54巷口，為警於其所駕駛之車牌號碼BB-5731號自用小客車
    駕駛座下查獲，並扣得上開改造手槍一枝（含彈匣一個、槍
    枝管制編號0000000000）。甲○○經本院發布通緝，始經緝
    獲到案。
二、案經臺北市政府警察局文山第一分局報告臺灣臺北地方法院
    檢察署檢察官偵查起訴。
    理  由
一、被告甲○○及其指定辯護人對於公訴人提出之證據，及以下
    本院作為判斷依據之各項證據資料，其中有關證人丙○○之
    偵查中之證詞已經具結，又無其他不可信之情況，依刑事訴
    訟法第159條之1第2項，得為證據。其餘證據則同意或不爭
    執其證據能力（見本院95年1月6日準備程序筆錄），本院審
    酌該等言詞供述及書面作成時之情況，並無不宜作為證據之
    情事，依刑事訴訟法第159條之5，得作為證據。
二、訊據被告對上揭時地搭載「小雨」，且之後在其所駕車中查
    獲具殺傷力手槍之事實直言不爭，惟矢口否認未經許可持有
    槍枝犯行，辯稱：伊不知為何有該槍存放於車上，「小雨」
    之人離開時亦未交付槍枝云云。經查：被告已於警詢中供承
    「是在昨（11）日凌晨4時的時候，我駕自小客BB5731當台
    北市○○區○○路三段與萬芳路口，向綽號『小與』的男子
    買安非他命，他看我開車，就自行上車叫我載他一程，當我
    開了沒多久，快到海巡署前，他看見有巡邏車開著警示燈，
    好像在路檢。他就匆忙的叫我停車，將1包東西塞在乘客座
    底下，然後說我會在白天的時候跟你聯絡就下車離開，等到
    7點我要停車的時候，我打開那包東西，才知道裡面是改造
    手槍1把、彈匣1個、改造子彈2顆、空包彈2顆」等情（見偵
    卷第15頁）；其於偵查中亦自白「（槍何來？）原本有另一
    位乘客，他看到有警察，即把槍交給我，我當時開車，他即
    下車逃走了。（另一位姓名？）綽號小雨」等語（見偵卷第
    45 頁）。而被告在警訊中所為供述未受強暴脅迫，除經其
    供明在卷（見本院95年1月6日準備程序筆錄），並經證人即
    查獲員警普慶華、高明中於本院審理中結證甚詳（見本院96
    年3月26日審判筆錄），其於警詢中之自白當具任意性無誤
    。參諸證人丙○○於偵查及本院審理中均結證以：被告與小
    雨之人一齊至其住家樓下接載，同去宵夜，後載小雨回去，
    途中其坐於副駕駛座半睡半醒，小雨則先行下車等節（見偵
    卷第46頁及本院96年4月24日審判筆錄），被告於警詢中之
    自白情節，與上開證人丙○○所證已有齟齬之處，被告自認
    而帶同證人丙○○前去找小雨並交還槍枝一事，尚難盡信。
    惟觀以被告就小雨之人交付槍枝一節，其於警詢及偵查均為
    一致之供述，尤其被告之偵查初訊係於94年5月30日，距其
    為警查獲已逾二月，被告仍能為此相同之陳詞，可見所言非
    虛；又佐以系爭槍枝係在被告之駕駛座下查獲，非惟被告供
    明，且證人丙○○於本院審理中結證警員須自後方座位向前
    始能取出等情詳確（見本院96年4月24日審判筆錄），以藏
    放位置之隱匿及取出之不易，益見被告確由小雨之人親自交
    付而持有該槍枝，斷非「小雨」任意藏放於被告之座位下方
    ，亦無他人放置而被告不知情之可能。繼之，被告於警詢及
    偵查中均以小雨係欲逃避臨檢始臨時託交槍枝一情以觀，衡
    其先後二次以此作為不得已而收受槍枝之藉詞，被告亦應知
    悉所收受持有者為槍枝無誤。此外，扣案改造槍枝具有殺傷
    力一情，亦經內政部警政署刑事警察局鑑定屬實，此有該局
    94年4月15日刑鑑字第0940039678號槍彈鑑定書一份在卷足
    查（見偵卷第3至8頁），並有扣案之改造手槍一枝可考。綜
    上析述，被告持有具殺傷力支改造槍枝行徑，至為顯然。其
    事後所辯，要屬卸責之詞，殊不可信。是本件事證已臻明確
    ，公訴人聲請傳喚證人傳喚證人師嘉驊、張志成及指定辯護
    人聲請傳喚傳喚證人張志成，核與本案被告犯行無涉，自無
    必要。被告犯行實堪認定，應依法論科。
三、按刑法於94年1月7日修正、94年2月2日公布，並於95年7 月
    1日施行，而行為後法律有變更者，適用行為時之法律。但
    行為後之法律有利於行為人者，適用最有利於行為人之法律
    ，刑法第2條第1項定有明文。查被告行為後，刑法第33條第
    5款關於罰金數額之規定，由銀元1元以上，修正為新台幣1
    千元以上。修正後有關法定刑罰金數額之規定，並無利於修
    正前之規定。比較刑法修正前後規定結果，修正後之刑法規
    定未較修正前規定有利於被告，乃依修正前規定論處。
四、核被告所為，未經許可持有改造之具有殺傷力之手槍，係犯
    槍砲彈藥刀械管制條例第8條未經許可，持有其他可發射子
    彈具有殺傷力之改造手槍罪。爰審酌被告非法持有改造手槍
    1把，並於深夜四處遊蕩，對社會治安已生危害，其素行不
    佳、犯後一度於警詢及偵查中坦承，經通緝到案並矢口否認
    之態度等一切情狀，量處如主文所示之刑，併科罰金新臺幣
    拾伍萬元，罰金如易服勞役，以罰金總額與陸個月之日數比
    例折算。按被告於犯罪時，刑法第42條第2項規定：「易服
    勞役以1元以上3元以下折算1日。但勞役期限不得逾6個月。
    」又被告行為時之易服勞役折算標準，按修正前罰金罰鍰提
    高標準條例第2條前段規定，就其原定數額提高為100 倍折
    算1日，因此本件被告行為時之易服勞役折算標準，應以銀
    元300元折算1日，即新台幣900元折算1日。惟自95年7 月1
    日修正公布施行之刑法第42條第3項規定：「易服勞役以新
    台幣1千元、2千元或3千元折算一日。但勞役期限不得逾1
    年。」茲比較修正前後之易服勞役折算標準結果，被告罰金
    易服勞役，若依修正前之規定不得逾六個月，修正後則為一
    年，仍以修正前之規定，較有利於被告，自應依刑法第2條
    第1項前段規定，適用修正前之刑法第42條第3項規定，定其
    折算標準。扣案仿COLT廠MKⅣ型半自動手槍製造之玩具金屬
    手槍一枝（含彈匣一個、槍枝管制編號0000000000），係屬
    違禁物，應依刑法第38條第1項第1款諭知沒收（刑法第38條
    沒收之規定於被告行為後，亦有修正，然僅將條文用語「犯
    人，修改為「犯罪行為人」，對被告並無有利或不利可言，
    要無新舊法之比較適用，逕行適用修正後之刑法規定）。
據上論斷，應依刑事訴訟法第299條第1項前段，槍砲彈藥刀械管
制條例第8條第4項、刑法第2條第1項前段、第38條第1項第1款，
修正前刑法第42條第3項，判決如主文。
本案經檢察官侯少卿到庭執行職務
中　　華　　民　　國　　96　　年　　5 　　月　　8 　　日
　　　　　　　　　刑事第十六庭  審判長法　官　蔡守訓
                                      法  官  徐千惠
                                      法  官  吳定亞
以上正本證明與原本無異。
如不服本判決，應於判決送達後10日內，向本院提出上訴狀。
　　　　　　      　　　　　　　　　　書記官　高菁菁
中　　華　　民　　國　　96　　年　　5 　　月　　8 　　日
槍砲彈藥刀械管制條例第8條
未經許可，製造、販賣或運輸鋼筆槍、瓦斯槍、麻醉槍、獵槍、
空氣槍或第4條第1項第1款所定其他可發射金屬或子彈具有殺傷
力之各式槍砲者，處無期徒刑或5年以上有期徒刑，併科新臺幣1
千萬元以下罰金。未經許可，轉讓、出租或出借前項所列槍枝者
，處5年以上有期徒刑，併科新臺幣1千萬元以下罰金。
意圖供自己或他人犯罪之用，而犯前二項之罪者，處無期徒刑或
7年以上有期徒刑，併科新臺幣1千萬元以下罰金。
未經許可，持有、寄藏或意圖販賣而陳列第1項所列槍枝者，處3
年以上10年以下有期徒刑，併科新臺幣700萬元以下罰金。第1項
至第3項之未遂犯罰之。
